Config:
  hfst:
    App: hfst-optimised-lookup
    Gen: ../unm.autogen.hfst
    Morph: ../unm.automorf.hfst

Tests:
  
  "[lexc/twol] (Ch14) tv.aa.inv p1.sg":
    mil<v><tv><aa><inv><p1><sg><o_sg> : nemilukw
    mil<v><tv><aa><inv><p1><sg><o_pl> : nemilkuk
    new<v><tv><aa><inv><p1><sg><o_sg> : neyùkw  #"ù" added in above
    new<v><tv><aa><inv><p1><sg><o_pl> : nehkuk 
    ulhal<v><tv><aa><inv><p1><sg><o_sg> : nulhalukw
    ulhal<v><tv><aa><inv><p1><sg><o_pl> : nulhalkuk

  "[lexc/twol] (Ch14) tv.aa.inv p2.sg":
    mil<v><tv><aa><inv><p2><sg><o_sg> : kemilukw
    mil<v><tv><aa><inv><p2><sg><o_pl> : kemilkuk
    new<v><tv><aa><inv><p2><sg><o_sg> : keneyùkw
    new<v><tv><aa><inv><p2><sg><o_pl> : kenehkuk
    ulhal<v><tv><aa><inv><p2><sg><o_sg> : kulhalukw
    ulhal<v><tv><aa><inv><p2><sg><o_pl> : kulhalkuk

  "[lexc/twol] (Ch14) tv.aa.inv p3.sg":
    mil<v><tv><aa><inv><p3><sg><o_sg> : mwilku
    mil<v><tv><aa><inv><p3><sg><o_pl> : mwilku
    new<v><tv><aa><inv><p3><sg><o_sg> : weneku
    new<v><tv><aa><inv><p3><sg><o_pl> : wenekuk
    ulhal<v><tv><aa><inv><p3><sg><o_sg> : wulhalku
    ulhal<v><tv><aa><inv><p3><sg><o_pl> : wulhalku

  "[lexc/twol] (Ch14) tv.aa.inv p1.excl.pl":
    mil<v><tv><aa><inv><p1><excl><pl><o_sg> : nemilkuna
    mil<v><tv><aa><inv><p1><excl><pl><o_pl> : nemilkunanak
    new<v><tv><aa><inv><p1><excl><pl><o_sg> : nehkuna
    new<v><tv><aa><inv><p1><excl><pl><o_pl> : nehkunanak
    ulhal<v><tv><aa><inv><p1><excl><pl><o_sg> : nulhalkuna
    ulhal<v><tv><aa><inv><p1><excl><pl><o_pl> : nulhalkunanak

  "[lexc/twol] (Ch14) tv.aa.inv p1.incl.pl":
    mil<v><tv><aa><inv><p1><incl><pl><o_sg> : kemilkuna
    mil<v><tv><aa><inv><p1><incl><pl><o_pl> : kemilkunanak
    new<v><tv><aa><inv><p1><incl><pl><o_sg> : kenehkuna
    new<v><tv><aa><inv><p1><incl><pl><o_pl> : kenehkunanak
    ulhal<v><tv><aa><inv><p1><incl><pl><o_sg> : kulhalkuna
    ulhal<v><tv><aa><inv><p1><incl><pl><o_pl> : kulhalkunanak

  "[lexc/twol] (Ch14) tv.aa.inv p2.pl":
    mil<v><tv><aa><inv><p2><pl><o_sg> : kemilkuwa
    mil<v><tv><aa><inv><p2><pl><o_pl> : kemilkuwaok
    new<v><tv><aa><inv><p2><pl><o_sg> : kenehkuwa
    new<v><tv><aa><inv><p2><pl><o_pl> : kenehkuwaok #"wook" written but then "-waok" written in beside it
    ulhal<v><tv><aa><inv><p2><pl><o_sg> : kulhalkuwa
    ulhal<v><tv><aa><inv><p2><pl><o_pl> : kulhaluwaok

  "[lexc/twol] (Ch14) tv.aa.inv p3.pl":
    mil<v><tv><aa><inv><p3><pl> : mwilkuwoo
    new<v><tv><aa><inv><p3><pl> : wenekuwoo
    ulhal<v><tv><aa><inv><p3><pl> : wulhalkuwoo

  "[lexc/twol] (Ch17) tv.aa.inv p1.sg":
    ahol<v><tv><aa><inv><p1><sg><o_sg> : ntaholukw
    ahol<v><tv><aa><inv><p1><sg><o_pl> : ntaholkuk
    pesh<v><tv><aa><inv><p1><sg><o_sg> : mpeshukw
    pesh<v><tv><aa><inv><p1><sg><o_pl> : mpeshkuk

  "[lexc/twol] (Ch18) tv.aa.inv p1.sg":
    wichem<v><tv><aa><inv><p1><sg><o_sg> : newichema
    wichem<v><tv><aa><inv><p1><sg><o_pl> : newichemaok
    xam<v><tv><aa><inv><p1><sg><o_sg> : ntaxama
    xam<v><tv><aa><inv><p1><sg><o_pl> : ntaxamaok

  "[lexc/twol] (Ch17) tv.aa.inv p2.sg":
    ahol<v><tv><aa><inv><p2><sg><o_sg> : ktaholukw
    ahol<v><tv><aa><inv><p2><sg><o_pl> : ktaholkuk
    pesh<v><tv><aa><inv><p2><sg><o_sg> : kpeshukw
    pesh<v><tv><aa><inv><p2><sg><o_pl> : kpeshkuk

  "[lexc/twol] (Ch18) tv.aa.inv p2.sg":
    wichem<v><tv><aa><inv><p2><sg><o_sg> : kewichema
    wichem<v><tv><aa><inv><p2><sg><o_pl> : kewichemaok
    xam<v><tv><aa><inv><p2><sg><o_sg> : ktaxamukw
    xam<v><tv><aa><inv><p2><sg><o_pl> : ktaxamkuk

  "[lexc/twol] (Ch17) tv.aa.inv p3.sg":
    ahol<v><tv><aa><inv><p3><sg><o_sg> : toholku
    ahol<v><tv><aa><inv><p3><sg><o_pl> : toholkuk
    pesh<v><tv><aa><inv><p3><sg><o_sg> : pweshku
    pesh<v><tv><aa><inv><p3><sg><o_pl> : pweshku

  "[lexc/twol] (Ch18) tv.aa.inv p3.sg":
    wichem<v><tv><aa><inv><p3><sg><o_sg> : wichemku
    wichem<v><tv><aa><inv><p3><sg><o_pl> : wichemku
    xam<v><tv><aa><inv><p3><sg><o_sg> : toxamku
    xam<v><tv><aa><inv><p3><sg><o_pl> : toxamku

  "[lexc/twol] (Ch17) tv.aa.inv p1.excl.pl":
    ahol<v><tv><aa><inv><p1><excl><pl><o_sg> : ntaholkuna
    ahol<v><tv><aa><inv><p1><excl><pl><o_pl> : ntaholkunanak
    pesh<v><tv><aa><inv><p1><excl><pl><o_sg> : mpeshkuna
    pesh<v><tv><aa><inv><p1><excl><pl><o_pl> : mpeshkunanak

  "[lexc/twol] (Ch18) tv.aa.inv p1.excl.pl":
    wichem<v><tv><aa><inv><p1><excl><pl><o_sg> : newichemawena
    wichem<v><tv><aa><inv><p1><excl><pl><o_pl> : newichemawenanak
    xam<v><tv><aa><inv><p1><excl><pl><o_sg> : ntaxamkuna
    xam<v><tv><aa><inv><p1><excl><pl><o_pl> : ntaxamkunanak

  "[lexc/twol] (Ch17) tv.aa.inv p1.incl.pl":
    ahol<v><tv><aa><inv><p1><incl><pl><o_sg> : ktaholawena
    ahol<v><tv><aa><inv><p1><incl><pl><o_pl> : ktaholawenanak
    pesh<v><tv><aa><inv><p1><incl><pl><o_sg> : kpeshkuna
    pesh<v><tv><aa><inv><p1><incl><pl><o_pl> : kpeshkunanak

  "[lexc/twol] (Ch18) tv.aa.inv p1.incl.pl":
    wichem<v><tv><aa><inv><p1><incl><pl><o_sg> : kewichemawena
    wichem<v><tv><aa><inv><p1><incl><pl><o_pl> : kewichemawenanak
    xam<v><tv><aa><inv><p1><incl><pl><o_sg> : ktaxamawena
    xam<v><tv><aa><inv><p1><incl><pl><o_pl> : ktaxamawenanak

  "[lexc/twol] (Ch17) tv.aa.inv p2.pl":
    ahol<v><tv><aa><inv><p2><pl><o_sg> : ktaholawa
    ahol<v><tv><aa><inv><p2><pl><o_pl> : ktaholawaok
    pesh<v><tv><aa><inv><p2><pl><o_sg> : kpeshkuwa
    pesh<v><tv><aa><inv><p2><pl><o_pl> : kpeshkuwaok

  "[lexc/twol] (Ch18) tv.aa.inv p2.pl":
    wichem<v><tv><aa><inv><p2><pl><o_sg> : kewichemukuwa
    wichem<v><tv><aa><inv><p2><pl><o_pl> : kewichemukuwaok
    xam<v><tv><aa><inv><p2><pl><o_sg> : ktaxamkuwa
    xam<v><tv><aa><inv><p2><pl><o_pl> : ktaxamkuwaok

  "[lexc/twol] (Ch17) tv.aa.inv p3.pl":
    ahol<v><tv><aa><inv><p3><pl> : toholawoo
    pesh<v><tv><aa><inv><p3><pl> : pweshkuwoo

  "[lexc/twol] (Ch18) tv.aa.inv p3.pl":
    wichem<v><tv><aa><inv><p3><pl> : wichemawao
    xam<v><tv><aa><inv><p3><pl> : toxamkuwoo

  "[lexc/twol] (Ch19) tv.aa.inv p1.sg":
    tel<v><tv><aa><inv><p1><sg><o_sg> : ntelekw
    tel<v><tv><aa><inv><p1><sg><o_pl> : ntelkuk
    ahel<v><tv><aa><inv><p1><sg><o_sg> : ntahelekw
    ahel<v><tv><aa><inv><p1><sg><o_pl> : ntahelkuk

  "[lexc/twol] (Ch20) tv.aa.inv p1.sg":
    wichem<v><tv><aa><inv><p1><sg><o_sg> : newichemukw
    wichem<v><tv><aa><inv><p1><sg><o_pl> : newichemkuk

  "[lexc/twol] (Ch19) tv.aa.inv p2.sg":
    tel<v><tv><aa><inv><p2><sg><o_sg> : ktelekw
    tel<v><tv><aa><inv><p2><sg><o_pl> : ktelkuk
    ahel<v><tv><aa><inv><p2><sg><o_sg> : ktahelekw
    ahel<v><tv><aa><inv><p2><sg><o_pl> : ktahelkuk

  "[lexc/twol] (Ch20) tv.aa.inv p2.sg":
    wichem<v><tv><aa><inv><p2><sg><o_sg> : kewichemukw
    wichem<v><tv><aa><inv><p2><sg><o_pl> : kewichemkuk

  "[lexc/twol] (Ch19) tv.aa.inv p3.sg":
    tel<v><tv><aa><inv><p3><sg><o_sg> : telku
    tel<v><tv><aa><inv><p3><sg><o_pl> : telku
    ahel<v><tv><aa><inv><p3><sg><o_sg> : tohelku
    ahel<v><tv><aa><inv><p3><sg><o_pl> : tohelku

  "[lexc/twol] (Ch20) tv.aa.inv p3.sg":
    wichem<v><tv><aa><inv><p3><sg><o_sg> : wichemku
    wichem<v><tv><aa><inv><p3><sg><o_pl> : wichemku

  "[lexc/twol] (Ch19) tv.aa.inv p1.excl.pl":
    tel<v><tv><aa><inv><p1><excl><pl><o_sg> : ntelkuna
    tel<v><tv><aa><inv><p1><excl><pl><o_pl> : ntelkunanak
    ahel<v><tv><aa><inv><p1><excl><pl><o_sg> : ntahelkuna
    ahel<v><tv><aa><inv><p1><excl><pl><o_pl> : ntahelkunanak

  "[lexc/twol] (Ch20) tv.aa.inv p1.excl.pl":
    wichem<v><tv><aa><inv><p1><excl><pl><o_sg> : newichemekuna
    wichem<v><tv><aa><inv><p1><excl><pl><o_pl> : newichemekunanak

  "[lexc/twol] (Ch19) tv.aa.inv p1.incl.pl":
    tel<v><tv><aa><inv><p1><incl><pl><o_sg> : ktelkuna
    tel<v><tv><aa><inv><p1><incl><pl><o_pl> : ktelkunanak
    ahel<v><tv><aa><inv><p1><incl><pl><o_sg> : ktahelkuna
    ahel<v><tv><aa><inv><p1><incl><pl><o_pl> : ktahelkunanak

  "[lexc/twol] (Ch20) tv.aa.inv p1.incl.pl":
    wichem<v><tv><aa><inv><p1><incl><pl><o_sg> : kewichemekuna
    wichem<v><tv><aa><inv><p1><incl><pl><o_pl> : kewichemekunanak

  "[lexc/twol] (Ch19) tv.aa.inv p2.pl":
    tel<v><tv><aa><inv><p2><pl><o_sg> : ktelkuwa
    tel<v><tv><aa><inv><p2><pl><o_pl> : ktelkuwaok
    ahel<v><tv><aa><inv><p2><pl><o_sg> : ktahelkuwa
    ahel<v><tv><aa><inv><p2><pl><o_pl> : ktahelkuwaok

  "[lexc/twol] (Ch20) tv.aa.inv p2.pl":
    wichem<v><tv><aa><inv><p2><pl><o_sg> : kewichemkuwa
    wichem<v><tv><aa><inv><p2><pl><o_pl> : kewichemkuwaok

  "[lexc/twol] (Ch19) tv.aa.inv p3.pl":
    tel<v><tv><aa><inv><p3><pl> : telkuwoo
    ahel<v><tv><aa><inv><p3><pl> : tohelkuwoo

  "[lexc/twol] (Ch20) tv.aa.inv p3.pl":
    wichem<v><tv><aa><inv><p3><pl> : wichemkuwoo

  "[lexc/twol] (Ch22) tv.aa.inv p1.sg":
    wixen<v><tv><aa><inv><p1><sg><o_sg> : newixenkukw
    wixen<v><tv><aa><inv><p1><sg><o_pl> : newixenkuk

  "[lexc/twol] (Ch22) tv.aa.inv p2.sg":
    wixen<v><tv><aa><inv><p2><sg><o_sg> : kewixenkukw
    wixen<v><tv><aa><inv><p2><sg><o_pl> : kewixenkuk

  "[lexc/twol] (Ch22) tv.aa.inv p3.sg":
    wixen<v><tv><aa><inv><p3><sg><o_sg> : wixenku
    wixen<v><tv><aa><inv><p3><sg><o_pl> : wixenku

  "[lexc/twol] (Ch22) tv.aa.inv p1.excl.pl":
    wixen<v><tv><aa><inv><p1><excl><pl><o_sg> : newixenkuna
    wixen<v><tv><aa><inv><p1><excl><pl><o_pl> : newixenkunanak

  "[lexc/twol] (Ch22) tv.aa.inv p1.incl.pl":
    wixen<v><tv><aa><inv><p1><incl><pl><o_sg> : kewixenkuna
    wixen<v><tv><aa><inv><p1><incl><pl><o_pl> : kewixenkunanak

  "[lexc/twol] (Ch22) tv.aa.inv p2.pl":
    wixen<v><tv><aa><inv><p2><pl><o_sg> : kewixenkuwa
    wixen<v><tv><aa><inv><p2><pl><o_pl> : kewixenkuwaok

  "[lexc/twol] (Ch22) tv.aa.inv p3.pl":
    wixen<v><tv><aa><inv><p3><pl> : wixenkuwoo

  "[lexc/twol] (Ch23) tv.aa.inv p1.sg":
    uwah<v><tv><aa><inv><p1><sg><o_sg> : nuwahukw
    uwah<v><tv><aa><inv><p1><sg><o_pl> : nuwahkuk

  "[lexc/twol] (Ch23) tv.aa.inv p2.sg":
    uwah<v><tv><aa><inv><p2><sg><o_sg> : kuwahukw
    uwah<v><tv><aa><inv><p2><sg><o_pl> : kuwahkuk
  
  "[lexc/twol] (Ch23) tv.aa.inv p3.sg":
    uwah<v><tv><aa><inv><p3><sg><o_sg> : uwahku
    uwah<v><tv><aa><inv><p3><sg><o_pl> : uwahku

  "[lexc/twol] (Ch23) tv.aa.inv p1.excl.pl":
    uwah<v><tv><aa><inv><p1><excl><pl><o_sg> : nuwahkuna
    uwah<v><tv><aa><inv><p1><excl><pl><o_pl> : nuwahkunanak

  "[lexc/twol] (Ch23) tv.aa.inv p1.incl.pl":
    uwah<v><tv><aa><inv><p1><incl><pl><o_sg> : kuwahkuna
    uwah<v><tv><aa><inv><p1><incl><pl><o_pl> : kuwahkunanak

  "[lexc/twol] (Ch23) tv.aa.inv p2.pl":
    uwah<v><tv><aa><inv><p2><pl><o_sg> : kuwahkuwa
    uwah<v><tv><aa><inv><p2><pl><o_pl> : kuwahkuwa  

  "[lexc/twol] (Ch23) tv.aa.inv p3.pl":
    wixen<v><tv><aa><inv><p3><pl> : uwahaok

  "[lexc/twol] (Swat Verb Resources Group 1) tv.aa.inv p1.sg":
    moho<v><tv><aa><inv><p1><sg><o_sg> : nemuhokw
    moho<v><tv><aa><inv><p1><sg><o_pl> : nemohokuk
    oshim<v><tv><aa><inv><p1><sg><o_sg> : noshimakw
    oshim<v><tv><aa><inv><p1><sg><o_pl> : noshimkuk

  "[lexc/twol] (Swat Verb Resources Group 2) tv.aa.inv p1.sg":
    kox<v><tv><aa><inv><p1><sg><o_sg> : nkoxakw
    kox<v><tv><aa><inv><p1><sg><o_pl> : nkoxkuk
    aken<v><tv><aa><inv><p1><sg><o_sg> : ntakenakw
    aken<v><tv><aa><inv><p1><sg><o_pl> : ntakenkuk

  "[lexc/twol] (Swat Verb Resources Group 3) tv.aa.inv p1.sg":
    pihpent<v><tv><aa><inv><p1><sg><o_sg> : mpihpentakw
    pihpent<v><tv><aa><inv><p1><sg><o_pl> : mpihpentkuk
    toxta<v><tv><aa><inv><p1><sg><o_sg> : ntoxtakw
    toxta<v><tv><aa><inv><p1><sg><o_pl> : ntoxtakuk

  "[lexc/twol] (Swat Verb Resources Group 4) tv.aa.inv p1.sg":
    pimohal<v><tv><aa><inv><p1><sg><o_sg> : mpimohalakw
    pimohal<v><tv><aa><inv><p1><sg><o_pl> : mpimohalkuk
    putal<v><tv><aa><inv><p1><sg><o_sg> : mputalakw
    putal<v><tv><aa><inv><p1><sg><o_pl> : mputalkuk

  "[lexc/twol] (Swat Verb Resources Group 5) tv.aa.inv p1.sg":
    sikwen<v><tv><aa><inv><p1><sg><o_sg> : nsikwenakw
    sikwen<v><tv><aa><inv><p1><sg><o_pl> : nsikwenkuk
    ulih<v><tv><aa><inv><p1><sg><o_sg> : nulihakw
    ulih<v><tv><aa><inv><p1><sg><o_pl> : nulihkuk

  "[lexc/twol] (Swat Verb Resources Group 6) tv.aa.inv p1.sg":
    neihelih<v><tv><aa><inv><p1><sg><o_sg> : neihelihakw
    neihelih<v><tv><aa><inv><p1><sg><o_pl> : neihelihkuk
    kal<v><tv><aa><inv><p1><sg><o_sg> : nkalakw
    kal<v><tv><aa><inv><p1><sg><o_pl> : nkalkuk

  "[lexc/twol] (Swat Verb Resources Group 7) tv.aa.inv p1.sg":
    pah<v><tv><aa><inv><p1><sg><o_sg> : mpahakw
    pah<v><tv><aa><inv><p1><sg><o_pl> : mpahkuk
    winewam<v><tv><aa><inv><p1><sg><o_sg> : newinewamakw
    winewam<v><tv><aa><inv><p1><sg><o_pl> : neweinewamkuk

  "[lexc/twol] (Swat Verb Resources Group 8) tv.aa.inv p1.sg":
    nalkwen<v><tv><aa><inv><p1><sg><o_sg> : nalkwenakw
    nalkwen<v><tv><aa><inv><p1><sg><o_pl> : nalkwenkuk
    eluxol<v><tv><aa><inv><p1><sg><o_sg> : nteluxolakw
    eluxol<v><tv><aa><inv><p1><sg><o_pl> : nteluxolkuk

  "[lexc/twol] (Swat Verb Resources Group 9) tv.aa.inv p1.sg":
    elapehw<v><tv><aa><inv><p1><sg><o_sg> : ntelapehwakw
    elapehw<v><tv><aa><inv><p1><sg><o_pl> : ntelapehwkuk

  "[lexc/twol] (Swat Verb Resources Group 1) tv.aa.inv p2.sg":
    moho<v><tv><aa><inv><p2><sg><o_sg> : kemuhokw
    moho<v><tv><aa><inv><p2><sg><o_pl> : kemohokuk
    oshim<v><tv><aa><inv><p2><sg><o_sg> : koshimakw
    oshim<v><tv><aa><inv><p2><sg><o_pl> : koshimkuk

  "[lexc/twol] (Swat Verb Resources Group 2) tv.aa.inv p2.sg":
    kox<v><tv><aa><inv><p2><sg><o_sg> : koxakw
    kox<v><tv><aa><inv><p2><sg><o_pl> : koxkuk
    aken<v><tv><aa><inv><p2><sg><o_sg> : ktakenakw
    aken<v><tv><aa><inv><p2><sg><o_pl> : ktakenkuk

  "[lexc/twol] (Swat Verb Resources Group 3) tv.aa.inv p2.sg":
    pihpent<v><tv><aa><inv><p2><sg><o_sg> : kpihpentakw
    pihpent<v><tv><aa><inv><p2><sg><o_pl> : kpihpentkuk
    toxta<v><tv><aa><inv><p2><sg><o_sg> : ktoxtakw
    toxta<v><tv><aa><inv><p2><sg><o_pl> : ktoxtakuk

  "[lexc/twol] (Swat Verb Resources Group 4) tv.aa.inv p2.sg":
    pimohal<v><tv><aa><inv><p2><sg><o_sg> : kpimohalakw
    pimohal<v><tv><aa><inv><p2><sg><o_pl> : kpimohalkuk
    putal<v><tv><aa><inv><p2><sg><o_sg> : kputalakw
    putal<v><tv><aa><inv><p2><sg><o_pl> : kputalkuk

  "[lexc/twol] (Swat Verb Resources Group 5) tv.aa.inv p2.sg":
    sikwen<v><tv><aa><inv><p2><sg><o_sg> : ksikwenakw
    sikwen<v><tv><aa><inv><p2><sg><o_pl> : ksikwenkuk
    ulih<v><tv><aa><inv><p2><sg><o_sg> : kulihakw
    ulih<v><tv><aa><inv><p2><sg><o_pl> : kulihkuk

  "[lexc/twol] (Swat Verb Resources Group 6) tv.aa.inv p2.sg":
    neihelih<v><tv><aa><inv><p2><sg><o_sg> : kneihelihakw
    neihelih<v><tv><aa><inv><p2><sg><o_pl> : kneihelihkuk
    kal<v><tv><aa><inv><p2><sg><o_sg> : kalakw
    kal<v><tv><aa><inv><p2><sg><o_pl> : kalkuk

  "[lexc/twol] (Swat Verb Resources Group 7) tv.aa.inv p2.sg":
    pah<v><tv><aa><inv><p2><sg><o_sg> : kpahakw
    pah<v><tv><aa><inv><p2><sg><o_pl> : kpahkuk
    winewam<v><tv><aa><inv><p2><sg><o_sg> : kewinewamakw
    winewam<v><tv><aa><inv><p2><sg><o_pl> : kewinewamkuk

  "[lexc/twol] (Swat Verb Resources Group 8) tv.aa.inv p2.sg":
    nalkwen<v><tv><aa><inv><p2><sg><o_sg> : kenalkwenakw
    nalkwen<v><tv><aa><inv><p2><sg><o_pl> : kenalkwenkuk
    eluxol<v><tv><aa><inv><p2><sg><o_sg> : kteluxolakw
    eluxol<v><tv><aa><inv><p2><sg><o_pl> : kteluxolkuk

  "[lexc/twol] (Swat Verb Resources Group 9) tv.aa.inv p2.sg":
    elapehw<v><tv><aa><inv><p2><sg><o_sg> : ktelapehwakw
    elapehw<v><tv><aa><inv><p2><sg><o_pl> : ktelapehwkuk

  "[lexc/twol] (Swat Verb Resources Group 1) tv.aa.inv p3.sg":
    moho<v><tv><aa><inv><p3><sg><o_sg> : mohoku
    moho<v><tv><aa><inv><p3><sg><o_pl> : mohoku
    oshim<v><tv><aa><inv><p3><sg><o_sg> : oshimku
    oshim<v><tv><aa><inv><p3><sg><o_pl> : oshimku

  "[lexc/twol] (Swat Verb Resources Group 2) tv.aa.inv p3.sg":
    kox<v><tv><aa><inv><p3><sg><o_sg> : koxku
    kox<v><tv><aa><inv><p3><sg><o_pl> : koxku
    aken<v><tv><aa><inv><p3><sg><o_sg> : akenku
    aken<v><tv><aa><inv><p3><sg><o_pl> : akenku

  "[lexc/twol] (Swat Verb Resources Group 3) tv.aa.inv p3.sg":
    pihpent<v><tv><aa><inv><p3><sg><o_sg> : pwihpentku
    pihpent<v><tv><aa><inv><p3><sg><o_pl> : pwihpentku
    toxta<v><tv><aa><inv><p3><sg><o_sg> : toxtaku
    toxta<v><tv><aa><inv><p3><sg><o_pl> : toxtaku

  "[lexc/twol] (Swat Verb Resources Group 4) tv.aa.inv p3.sg":
    pimohal<v><tv><aa><inv><p3><sg><o_sg> : pimohalku
    pimohal<v><tv><aa><inv><p3><sg><o_pl> : pimohalku
    putal<v><tv><aa><inv><p3><sg><o_sg> : putalku
    putal<v><tv><aa><inv><p3><sg><o_pl> : putalku

  "[lexc/twol] (Swat Verb Resources Group 5) tv.aa.inv p3.sg":
    sikwen<v><tv><aa><inv><p3><sg><o_sg> : sikwenku
    sikwen<v><tv><aa><inv><p3><sg><o_pl> : sikwenku
    ulih<v><tv><aa><inv><p3><sg><o_sg> :  ulihku
    ulih<v><tv><aa><inv><p3><sg><o_pl> : ulihku

  "[lexc/twol] (Swat Verb Resources Group 6) tv.aa.inv p3.sg":
    neihelih<v><tv><aa><inv><p3><sg><o_sg> : neihelihku
    neihelih<v><tv><aa><inv><p3><sg><o_pl> : neihelihku
    kal<v><tv><aa><inv><p3><sg><o_sg> :  kalku
    kal<v><tv><aa><inv><p3><sg><o_pl> : kalku

  "[lexc/twol] (Swat Verb Resources Group 7) tv.aa.inv p3.sg":
    pah<v><tv><aa><inv><p3><sg><o_sg> : pahku
    pah<v><tv><aa><inv><p3><sg><o_pl> : pahku
    winewam<v><tv><aa><inv><p3><sg><o_sg> :  winewamku
    winewam<v><tv><aa><inv><p3><sg><o_pl> : winewamku
  
  "[lexc/twol] (Swat Verb Resources Group 8) tv.aa.inv p3.sg":
    nalkwen<v><tv><aa><inv><p3><sg><o_sg> : nalkwenku
    nalkwen<v><tv><aa><inv><p3><sg><o_pl> : nalkwenku
    eluxol<v><tv><aa><inv><p3><sg><o_sg> :  eluxolku
    eluxol<v><tv><aa><inv><p3><sg><o_pl> : eluxolku

  "[lexc/twol] (Swat Verb Resources Group 9) tv.aa.inv p3.sg":
    elapehw<v><tv><aa><inv><p3><sg><o_sg> : elapehwku
    elapehw<v><tv><aa><inv><p3><sg><o_pl> : elapehwku

  "[lexc/twol] (Swat Verb Resources Group 1) tv.aa.inv p1.excl.pl":
    moho<v><tv><aa><inv><p1><excl><pl><o_sg> : nemohokuna
    moho<v><tv><aa><inv><p1><excl><pl><o_pl> : nemohokunanak
    oshim<v><tv><aa><inv><p1><excl><pl><o_sg> : noshimkuna
    oshim<v><tv><aa><inv><p1><excl><pl><o_pl> : noshimkunanak
  
  "[lexc/twol] (Swat Verb Resources Group 2) tv.aa.inv p1.excl.pl":
    kox<v><tv><aa><inv><p1><excl><pl><o_sg> : nkoxkuna
    kox<v><tv><aa><inv><p1><excl><pl><o_pl> : nkoxkunanak
    aken<v><tv><aa><inv><p1><excl><pl><o_sg> : ntakenkuna
    aken<v><tv><aa><inv><p1><excl><pl><o_pl> : ntakenkunanak

  "[lexc/twol] (Swat Verb Resources Group 3) tv.aa.inv p1.excl.pl":
    pihpent<v><tv><aa><inv><p1><excl><pl><o_sg> : mpihpentkuna
    pihpent<v><tv><aa><inv><p1><excl><pl><o_pl> : mpihpentkunanak
    toxta<v><tv><aa><inv><p1><excl><pl><o_sg> : ntoxtakuna
    toxta<v><tv><aa><inv><p1><excl><pl><o_pl> : ntoxtakunanak

  "[lexc/twol] (Swat Verb Resources Group 4) tv.aa.inv p1.excl.pl":
    pimohal<v><tv><aa><inv><p1><excl><pl><o_sg> : mpimohalkuna
    pimohal<v><tv><aa><inv><p1><excl><pl><o_pl> : mpimohalkunanak
    putal<v><tv><aa><inv><p1><excl><pl><o_sg> : mputalkuna
    putal<v><tv><aa><inv><p1><excl><pl><o_pl> : mputalkunanak

  "[lexc/twol] (Swat Verb Resources Group 5) tv.aa.inv p1.excl.pl":
    sikwen<v><tv><aa><inv><p1><excl><pl><o_sg> : nsikwenkuna
    sikwen<v><tv><aa><inv><p1><excl><pl><o_pl> : nsikwenkunanak
    ulih<v><tv><aa><inv><p1><excl><pl><o_sg> : nulihkuna
    ulih<v><tv><aa><inv><p1><excl><pl><o_pl> : nulihkunanak

  "[lexc/twol] (Swat Verb Resources Group 6) tv.aa.inv p1.excl.pl":
    neihelih<v><tv><aa><inv><p1><excl><pl><o_sg> : neihelihkuna
    neihelih<v><tv><aa><inv><p1><excl><pl><o_pl> : neihelihkunanak
    kal<v><tv><aa><inv><p1><excl><pl><o_sg> : nkalkuna
    kal<v><tv><aa><inv><p1><excl><pl><o_pl> : nkalkunanak

  "[lexc/twol] (Swat Verb Resources Group 7) tv.aa.inv p1.excl.pl":
    pah<v><tv><aa><inv><p1><excl><pl><o_sg> : mpahkuna
    pah<v><tv><aa><inv><p1><excl><pl><o_pl> : mpahkunanak
    winewam<v><tv><aa><inv><p1><excl><pl><o_sg> : newinewamkuna
    winewam<v><tv><aa><inv><p1><excl><pl><o_pl> : newinewamkunanak

  "[lexc/twol] (Swat Verb Resources Group 8) tv.aa.inv p1.excl.pl":
    nalkwen<v><tv><aa><inv><p1><excl><pl><o_sg> : nalkwenkuna
    nalkwen<v><tv><aa><inv><p1><excl><pl><o_pl> : nalkwenkunanak
    eluxol<v><tv><aa><inv><p1><excl><pl><o_sg> : nteluxolkuna
    eluxol<v><tv><aa><inv><p1><excl><pl><o_pl> : nteluxolkunanak

  "[lexc/twol] (Swat Verb Resources Group 9) tv.aa.inv p1.excl.pl":
    elapehw<v><tv><aa><inv><p1><excl><pl><o_sg> : ntelapehwkuna
    elapehw<v><tv><aa><inv><p1><excl><pl><o_pl> : ntelapehwkunanak

  "[lexc/twol] (Swat Verb Resources Group 1) tv.aa.inv p1.incl.pl":
    moho<v><tv><aa><inv><p1><incl><pl><o_sg> : kemohokuna
    moho<v><tv><aa><inv><p1><incl><pl><o_pl> : kemohokunanak
    oshim<v><tv><aa><inv><p1><incl><pl><o_sg> : koshimkuna
    oshim<v><tv><aa><inv><p1><incl><pl><o_pl> : koshimkunanak

  "[lexc/twol] (Swat Verb Resources Group 2) tv.aa.inv p1.incl.pl":
    kox<v><tv><aa><inv><p1><incl><pl><o_sg> : koxkuna
    kox<v><tv><aa><inv><p1><incl><pl><o_pl> : koxkunanak
    aken<v><tv><aa><inv><p1><incl><pl><o_sg> : ktakenkuna
    aken<v><tv><aa><inv><p1><incl><pl><o_pl> : ktakenkunanak

  "[lexc/twol] (Swat Verb Resources Group 3) tv.aa.inv p1.incl.pl":
    pihpent<v><tv><aa><inv><p1><incl><pl><o_sg> : kpihpentkuna
    pihpent<v><tv><aa><inv><p1><incl><pl><o_pl> : kpihpentkunanak
    toxta<v><tv><aa><inv><p1><incl><pl><o_sg> : ktoxtakuna
    toxta<v><tv><aa><inv><p1><incl><pl><o_pl> : ktoxtakunanak

  "[lexc/twol] (Swat Verb Resources Group 4) tv.aa.inv p1.incl.pl":
    pimohal<v><tv><aa><inv><p1><incl><pl><o_sg> : kpimohalkuna
    pimohal<v><tv><aa><inv><p1><incl><pl><o_pl> : kpimohalkunanak
    putal<v><tv><aa><inv><p1><incl><pl><o_sg> : kputalkuna
    putal<v><tv><aa><inv><p1><incl><pl><o_pl> : kputalkunanak

  "[lexc/twol] (Swat Verb Resources Group 5) tv.aa.inv p1.incl.pl":
    sikwen<v><tv><aa><inv><p1><incl><pl><o_sg> : ksikwenkuna
    sikwen<v><tv><aa><inv><p1><incl><pl><o_pl> : ksikwenkunanak
    ulih<v><tv><aa><inv><p1><incl><pl><o_sg> : kulihkuna
    ulih<v><tv><aa><inv><p1><incl><pl><o_pl> : kulihkunanak

  "[lexc/twol] (Swat Verb Resources Group 6) tv.aa.inv p1.incl.pl":
    neihelih<v><tv><aa><inv><p1><incl><pl><o_sg> : kneihelihkuna
    neihelih<v><tv><aa><inv><p1><incl><pl><o_pl> : kneihelihkunanak
    kal<v><tv><aa><inv><p1><incl><pl><o_sg> : kalkuna
    kal<v><tv><aa><inv><p1><incl><pl><o_pl> : kalkunanak

  "[lexc/twol] (Swat Verb Resources Group 7) tv.aa.inv p1.incl.pl":
    pah<v><tv><aa><inv><p1><incl><pl><o_sg> : kpahkuna
    pah<v><tv><aa><inv><p1><incl><pl><o_pl> : kpahkunanak
    winewam<v><tv><aa><inv><p1><incl><pl><o_sg> : kewinewamkuna
    winewam<v><tv><aa><inv><p1><incl><pl><o_pl> : kewinewamkunanak

  "[lexc/twol] (Swat Verb Resources Group 8) tv.aa.inv p1.incl.pl":
    nalkwen<v><tv><aa><inv><p1><incl><pl><o_sg> : kenalkwenkuna
    nalkwen<v><tv><aa><inv><p1><incl><pl><o_pl> : kenalkwenkunanak
    eluxol<v><tv><aa><inv><p1><incl><pl><o_sg> : kteluxolkuna
    eluxol<v><tv><aa><inv><p1><incl><pl><o_pl> : kteluxolkunanak

  "[lexc/twol] (Swat Verb Resources Group 9) tv.aa.inv p1.incl.pl":
    elapehw<v><tv><aa><inv><p1><incl><pl><o_sg> : ktelapehwkuna
    elapehw<v><tv><aa><inv><p1><incl><pl><o_pl> : ktelapehwkunanak

  "[lexc/twol] (Swat Verb Resources Group 1) tv.aa.inv p2.pl":
    moho<v><tv><aa><inv><p2><pl><o_sg> : kemohokuwa #written as "kuna" in the text but this may be an error
    moho<v><tv><aa><inv><p2><pl><o_pl> : kemohokuwaok
    oshim<v><tv><aa><inv><p2><pl><o_sg> : koshimkuwa
    oshim<v><tv><aa><inv><p2><pl><o_pl> : koshimkuwaok 

  "[lexc/twol] (Swat Verb Resources Group 2) tv.aa.inv p2.pl":
    kox<v><tv><aa><inv><p2><pl><o_sg> : koxkuwa
    kox<v><tv><aa><inv><p2><pl><o_pl> : koxkuwaok
    aken<v><tv><aa><inv><p2><pl><o_sg> : ktakenkuwa
    aken<v><tv><aa><inv><p2><pl><o_pl> : ktakenkuwaok

  "[lexc/twol] (Swat Verb Resources Group 3) tv.aa.inv p2.pl":
    pihpent<v><tv><aa><inv><p2><pl><o_sg> : kpihpentkuwa
    pihpent<v><tv><aa><inv><p2><pl><o_pl> : kpihpentkuwaok
    toxta<v><tv><aa><inv><p2><pl><o_sg> : ktoxtakuwa
    toxta<v><tv><aa><inv><p2><pl><o_pl> : ktoxtakuwaok

  "[lexc/twol] (Swat Verb Resources Group 4) tv.aa.inv p2.pl":
    pimohal<v><tv><aa><inv><p2><pl><o_sg> : kpimohalkuwa
    pimohal<v><tv><aa><inv><p2><pl><o_pl> : kpimohalkuwaok
    putal<v><tv><aa><inv><p2><pl><o_sg> : kputalkuwa
    putal<v><tv><aa><inv><p2><pl><o_pl> : kputalkuwaok

  "[lexc/twol] (Swat Verb Resources Group 5) tv.aa.inv p2.pl":
    sikwen<v><tv><aa><inv><p2><pl><o_sg> : ksikwenkuna
    sikwen<v><tv><aa><inv><p2><pl><o_pl> : ksikwenkunanak
    ulih<v><tv><aa><inv><p2><pl><o_sg> : kulihkuwa
    ulih<v><tv><aa><inv><p2><pl><o_pl> : kulihkuwaok

  "[lexc/twol] (Swat Verb Resources Group 6) tv.aa.inv p2.pl":
    neihelih<v><tv><aa><inv><p2><pl><o_sg> : kneihelihkuwa
    neihelih<v><tv><aa><inv><p2><pl><o_pl> : kneihelihkuwaok
    kal<v><tv><aa><inv><p2><pl><o_sg> : kalkuwa
    kal<v><tv><aa><inv><p2><pl><o_pl> : kalkuwaok

  "[lexc/twol] (Swat Verb Resources Group 7) tv.aa.inv p2.pl":
    pah<v><tv><aa><inv><p2><pl><o_sg> : kpahkuwa
    pah<v><tv><aa><inv><p2><pl><o_pl> : kpahkuwaok
    winewam<v><tv><aa><inv><p2><pl><o_sg> : kewinewamkuwa
    winewam<v><tv><aa><inv><p2><pl><o_pl> : kewinewamkuwaok

  "[lexc/twol] (Swat Verb Resources Group 8) tv.aa.inv p2.pl":
    nalkwen<v><tv><aa><inv><p2><pl><o_sg> : kenalkwenkuwa
    nalkwen<v><tv><aa><inv><p2><pl><o_pl> : kenalkwenkuwaok
    eluxol<v><tv><aa><inv><p2><pl><o_sg> : kteluxolkuwa
    eluxol<v><tv><aa><inv><p2><pl><o_pl> : kteluxolkuwaok

  "[lexc/twol] (Swat Verb Resources Group 9) tv.aa.inv p2.pl":
    elapehw<v><tv><aa><inv><p2><pl><o_sg> : ktelapehwkuwa
    elapehw<v><tv><aa><inv><p2><pl><o_pl> : ktelapehwkuwaok
  
  "[lexc/twol] (Swat Verb Resources Group 1) tv.aa.inv p3.pl":
    moho<v><tv><aa><inv><p3><pl> : mohokuwoo
    oshim<v><tv><aa><inv><p3><pl> : oshimkuwoo

  "[lexc/twol] (Swat Verb Resources Group 2) tv.aa.inv p3.pl":
    kox<v><tv><aa><inv><p3><pl> : koxkuwoo
    aken<v><tv><aa><inv><p3><pl> : akenkuwoo

  "[lexc/twol] (Swat Verb Resources Group 3) tv.aa.inv p3.pl":
    pihpent<v><tv><aa><inv><p3><pl> : pwihpentkuwoo
    toxta<v><tv><aa><inv><p3><pl> : toxtakuwoo

  "[lexc/twol] (Swat Verb Resources Group 4) tv.aa.inv p3.pl":
    pimohal<v><tv><aa><inv><p3><pl> : pimohalkuwoo
    putal<v><tv><aa><inv><p3><pl> : putalkuwoo
  
  "[lexc/twol] (Swat Verb Resources Group 5) tv.aa.inv p3.pl":
    sikwen<v><tv><aa><inv><p3><pl> : sikwenkuwoo
    ulih<v><tv><aa><inv><p3><pl> : ulihkuwoo

  "[lexc/twol] (Swat Verb Resources Group 6) tv.aa.inv p3.pl":
    neihelih<v><tv><aa><inv><p3><pl> : neihelihkuwoo
    kal<v><tv><aa><inv><p3><pl> : kalkuwoo

  "[lexc/twol] (Swat Verb Resources Group 7) tv.aa.inv p3.pl":
    pah<v><tv><aa><inv><p3><pl> : pahkuwoo
    winewam<v><tv><aa><inv><p3><pl> : winewamkuwoo

  "[lexc/twol] (Swat Verb Resources Group 8) tv.aa.inv p3.pl":
    nalkwen<v><tv><aa><inv><p3><pl> : nalkwenkuwoo
    eluxol<v><tv><aa><inv><p3><pl> : eluxolkuwoo

  "[lexc/twol] (Swat Verb Resources Group 9) tv.aa.inv p3.pl":
    elapehw<v><tv><aa><inv><p3><pl> : elapehwkuwoo